Luis Daniel Rodríguez Rondón

Ingeniero electromecánico-mecánico con más de 4 años en el sector mantenimiento distribuidos en el sector minero y el sector de consumo masivo. Soy un abanderado de las transformaciones digitales y el uso de los datos para procesarlos en información valiosa para el negocio.

Información Personal	Nacionalidad: Dominicana	Dirección: Santo Domingo, D.N.		
	• Teléfono: 829-337-3806	E-mail: luisdaniielr@gmail.com		
	• Web: https://www.linkedin.cor	Web: https://www.linkedin.com/in/ldanielrod		

Ingeniero Planeador de Mantenimiento Senior

Quala Dominicana

06/2021- Actualidad.

Bajos de Haina, República Dominicana

- Key User local en el proyecto corporativo de adopción de HxGN EAM para la filial dominicana con un presupuesto de USD 123,000, responsable del diseño de los flujogramas de negocios del aplicativo y las preparaciones pertinentes con las diferentes áreas clientes.
- Negociar con proveedurías de calibración precios fijos por fijos por un año permitiendo ser más certero a la hora elaborar el presupuesto anual de los instrumentos metrológicos (36,000 USD) y colaborar en el presupuesto general de mantenimiento de la empresa (1.5 M USD)
- Construir el cronograma anual de mantenimiento preventivo tanto para planta fija como equipos móviles de 9 departamentos de mantenimiento, asegurando que las intervenciones estén alineadas con el menor impacto a las metas productivas, sin poner en riesgo la mantenibilidad de los activos, disminuyendo en un 3.2% las ventanas de mantenimiento y alineado al presupuesto anual, evitando varianzas con el PO.
- Desarrollar un aplicativo basado en SharePoint Online, Access y Power Plattform (Power Automate, Power Apps & Power Bi) con la finalidad de facilitar una herramienta de transición a un CMMS, tal como HxGN EAM, en el cual es posible hacer solicitudes, ordenes de trabajo y KPIs de Mantenimiento. Más de 5000 transacciones realizadas en los últimos 9 meses.
- Asegurar los prerrequisitos funcionales de la implementación del CMMS, como realizar la taxonomía de más de 600 activos, las estrategias de mantenimiento basado en su contexto operacional (RCM,STD,etc), todo esto asegurando la calidad de los datos a cargar.
- Implementar Dashboard en PowerBi para la visualización de KPI's de la gestión propia de la planificación de mantenimiento
- Analizar el downtime de cada planta de manufactura verificar los malos actores y sus impactos.

Planificador de Corto Plazo

Pueblo Viejo Dominicana Corporation (PVDC)

11/2020-05/2021

- Como planificador de mantenimiento definia y coordinaba los alcances de trabajo con soporte de los departamentos, buscando que el equipo tuviese todos los materiales al momento oportuno y reducir el "wrench time"
- Buscar cualquier oportunidad para la mejora de las estrategias de mantenimiento en conjunto con el departamento de ingeniería de confiabilidad.
- Usar Oracle EAM y Viziya Scheduler para desarrollar el programa semana.

Experiencia Profesional

Técnico- Monitoreo de Condiciones

Pueblo Viejo Dominicana Corporation (PVDC)

11/2020-05/2021- Cotuí, Sánchez Ramírez. República Dominicana

- Realizar reportes técnicos y presentaciones, de las diferentes técnicas de monitoreo de condiciones como: Termografía Infrarroja, análisis de vibraciones, análisis de lubricantes, inspecciones de integridad mecánica, 3D Scan, etc.
- Con experiencia en la inspección y aseguramiento de la calidad de tuberías, recipientes a presión y atmosféricos bajo las normas API 653 y API 570.
- Participar en los análisis de causa raíz de fallas imprevistas de partes mecánicas y componentes mayores, con la finalidad de contribuir a la búsqueda de soluciones y optimizar la productividad de los equipos.

Pasante- Monitoreo de Condiciones

Pueblo Viejo Dominicana Corporation (PVDC)

06/2018-08/2018

- Pasantía Profesional en el departamento de monitoreo de condiciones de la planta de procesos aplicando técnicas para el monitoreo de condiciones.
- Construir una herramienta en SharePoint Online para registrar los trabajos diarios que elaboraba un reporte diario a los supervisores.

Educación

M.Eng. En Ciencia de Datos

Instituto Tecnológico de Santo Domingo (INTEC)

• 05/2022- Actualidad- Santo Domingo, República Dominicana

Ing. Electromecánica- Mecánica

Universidad Autónoma de Santo Domingo (UASD)

Santo Domingo, República Dominicana

Educación Complementaria

Diplomado/Certificación- Ingeniería de Confiabilidad Operacional, Gestión de Activos y Mantenimiento. INGEMAN

• 04/2022/ - 04/2022- Santo Domingo, República Dominicana.

Diplomado y certificación ICOGAM, con preparativos para la certificación CMRP. Temas principales: Análisis ciclo costo de vida de los activos, PMO, RCM, Indicadores Técnicos y Financieros en Mantenimiento

Diplomado-Inventarios y manejo de Costos en Mantenimiento. Soporte y Cia

• 04/2021-04/2021 – Santo Domingo, República Dominicana

Diplomado-Planificación. Soporte y Cia

• 04/2021-04/2021 – Santo Domingo, República Dominicana

Diplomado- Solución avanzada de problemas. Análisis de fallas I & II. Machinery Institute & Reliability.

- 04 /2020 04 /2020-Cotuí- Sánchez Ramírez. República Dominicana **Diplomado- Gestión de Proyectos. PUCMM.**
 - 04/2019 09/2020-Cotuí- Sánchez Ramírez. República Dominicana

	# Microsoft Excel	# SQL	# PowerBi	# CMMS
Skills	# SAP	# Oracle EAM	# Hexagon INFOR	# MS Visio
	# Project	# PI Vision	# RtDuet	# IVARA APM

	Inglés	Advanzado	Francés	Basico A2
Idiomas			_	
	Spanish	NativO		